臺灣高雄地方法院民事判決　　　　　　　94年度訴字第1913號
原　　　告　甲○○
被　　　告　玉山商業銀行股份有限公司
法定代理人　乙○○
訴訟代理人　丙○○
上列當事人間請求損害賠償事件，經本院於94年11月4 日言詞辯
論終結，判決如下：
    主  文
原告之訴及假執行之聲請均駁回。
訴訟費用由原告負擔。
    事實及理由
一、原告起訴主張：被告玉山商業銀行股份有限公司高雄分公司
    係伊開設存款帳戶（包含活儲及定期存款之綜合帳戶，以下
    簡稱系爭帳戶）的銀行，在該行並尚有新台幣（下同）4,20
    0,000 元的存款。被告明知法務部行政執行署高雄行政執行
    處（以下簡稱行政執行處）於民國94年5 月5 日所發執行扣
    款的執行命令（以下簡稱系爭執行命令），僅係送達予被告
    東台南分公司，效力應不及於被告高雄分公司，且所扣押標
    的金額僅1,034, 441元也未及全部的存款，其竟於94年5 月
    24 日 原告向被告高雄分公司提領存款時，制止原告提領全
    部存款，同時違反銀行對於顧客之存款等有關資料應保守秘
    密的法律規定，由被告東台南分行主動通知行政執行處的人
    員立即派員持發予被告高雄分行之執行命令至被告高雄分公
    司執行扣押行為，致伊未能完成提領，因此受有損害。因被
    告任意透露伊存款資料的行為，已違反被告與伊間的附隨保
    密義務，且侵害伊的隱私權，造成伊精神上的痛苦。為此，
    基於債務不履行及侵權行為損害賠償法律關係，聲明請求：
    (一)被告應給付原告600,000 元及自起訴狀繕本送達翌日起至
    清償日止按週年利率百分之5 計算之利息、(二)願供擔保請准
    宣告假執行。
二、被告則以：分公司並非權利義務的主體，而係本公司管轄之
    分支機構，法律上分公司應以本公司之機關或手足視之，是
    系爭執行命令無論送達於被告之總公司或送達被告管轄之任
    何分支機構，被告均有就全銀行內部開設之帳戶及所負之存
    款債務依法歸戶清查並執行該命令之義務；又被告向行政執
    行處通知的行為，僅係被告依法向行政執行處說明相關帳戶
    扣押情形，並無違反任何保密義務；被告處理本案之相關人
    員，無論於銀行臨櫃之現場或與原告電話聯繫之過程中，均
    表明於上揭執行命令所載金額以外之存款，原告可予提領，
    並無拒絕之行為等語，資為抗辯，並聲明：(一)原告之訴及假
    執行之聲請均駁回；(二)願供擔保，請准宣告免為假執行。
三、兩造不爭執之事實：
  (一)行政執行處以雄執甲94年工益稅執專字第101702號執行命令
    ，通知被告東台南分公司於1,034,441 元的範圍內禁止原告
    為收取或處分。
  (二)被告未經原告同意主動告知行政執行處原告於被告高雄分公司
    設有存款帳戶。
四、本件爭點整理如下：(一)行政執行處發予被告東台南分公司之
    系爭執行命令效力是否及於被告高雄分公司？(二)原告當時曾
    否就系爭執行命令扣押範圍外之金額請求提領，而遭被告拒
    絕？(三)被告是否違反保密的附隨義務？原告是否受有隱私權
    之侵害？茲依序分別說明於下：
（一）行政執行處發予被告東台南分公司之執行命令效力是否及
      於被告高雄分公司？
   1、按分公司為受本公司管轄之分支機構，並無獨立之財產，
      其人格為單一而不可割，最高法院66年度台上字第3470號
      著有判例可資參照。被告東台南分公司及高雄分公司均為
      被告公司之分支機構，此有被告所提出股份有限公司分公
      司變更登記表2 紙附卷足據。又被告東台南分公司於94年
      5 月17日即已收受行政執行處所發執行命令，此據被告於
      審理中陳述：「執行法院於94年5 月17日把執行命令送給
      東台南分公司。」（本院94年10月12日審理筆錄參照）等
      語明確，原告對於94年5 月24日前執行命令即已到達被告
      東台南分公司，亦不爭執，是原告於94年5 月24日至被告
      高雄分公司提領存款前，系爭執行命令業已送達予被告分
      公司的事實，應堪認定。參照前揭判例意旨，系爭執行命
      令既已送達至被告東台南分公司，因分公司與本公司人格
      不可分，被告公司自應依系爭執行命令的內容對其管轄之
      所有分支機構原告所設帳戶辦理扣押存款行為。即系爭執
      行命令的效力於送達至被告分公司時，其效力即應及於被
      告公司的所有分支機構。原告所述系爭執行命令應不及於
      被告高雄分公司云云，並不足採。
   2、又系爭執行命令係對於原告設於被告帳戶存款1,034,441
      元範圍內的存款所為扣押執行行為，此有行政執行處94年
      5 月5 日雄執甲94年工益稅執專字第00101702號執行命令
      附卷可資佐參，雖行政執行處未將系爭執行命令直接送達
      予被告高雄分公司，該分公司對該範圍內原告設於其公司
      的帳戶存款金額，拒絕原告的提領，即屬合法，應堪認定
      。
（二）原告當時曾否就執行命令扣押範圍外之金額請求提領？
      原告於94年5 月24日填具提款單至被告高雄分公司欲提領
      全部存款的事實，業據原告陳稱在卷，被告亦不爭執，應
      足認定。惟原告並未與被告高雄分公司人員爭執要提領系
      爭扣押命令以外的金額，業據證人即當日到達現場之行政
      執行處書記官林宏義於審理中結證明確。另證人即被告高
      雄分公司經理柯旭飛亦證述：書記官拿扣押命令至分行表
      明扣押後，原告就表示今天的款項就不提領，後來銀行主
      管有向原告表明剩餘的款項應如何處理，原告沒有任何表
      示就離開等語（本院94年11月4 日言詞審理筆錄參照），
      堪足佐憑，被告復自承：後來是因為書記官的建議才離開
      等語，足認原告當天並未對系爭扣押命令所扣押金額以外
      的存款部分要求另行提領。是原告主張因提領系爭扣押命
      令範圍外的存款而遭被告高雄分公司人員拒絕的事實，自
      無法證明，所述當屬無據，亦不足採。
（三）被告是否違反保密附隨義務？原告是否受有隱私權之侵害
      ？
      按銀行對於顧客之存款、放款或匯款等有關資料，除其他
      法律或中央主管機關另有規定者外，應保守秘密，銀行法
      第48條固定有明文。惟民事執行法院依據強制執行法第19
      條規定，依職權調查強制執行事件，請求銀行提供債務人
      之帳務往來資料，符合前揭規定所稱之其他法律另有規定
      ，亦有財政部台財融（一）字第0918010593號函釋明確。
      因強制執行法第19條的規定復為行政執行法第26條所準用
      ，是銀行若應行政執行處之要求提供債務人之帳務往來資
      料，應無違反洩密義務而生債務不履行。從而，銀行若因
      個案扣款事宜，回覆原本有查詢職權的執行機關，因無洩
      密之虞，亦應不屬洩密義務之違反。本件被告未經原告同
      意主動通知行政執行處原告於被告高雄分公司設有存款帳
      戶，為兩造所不爭執之事實，已如前述。被告東台南分行
      通知行政執行處的意旨，依其函示內容僅載述：「主旨：
      為貴處函囑本分行扣押義務人甲○○存款案，詳如說明。
      」「說明：1 、經查截至94年5 月17日止義務人甲○○於
      本行東台南分行無開立存款帳戶，但於本行高雄分行有開
      立存款帳戶」等語，此有被告東台南分行94年5 月18日玉
      東台南字第05051802號函附卷可稽，依該函示內容，不僅
      未提及原告存款、放款或匯款等細目資料，且顯係回覆行
      政執行處執行扣押的情形，核與被告所辯僅係依法向行政
      執行處說明相關帳戶扣押情形一節相符，揆諸上揭說明，
      被告之通知自無洩密可言，應堪認定。又被告既無不法洩
      漏原告應秘密之財產資料，自非侵害隱私權，原告主張受
      隱私權侵害云云，當不足採。
    綜上，被告之通知行政執行處行為及拒絕原告提領全部存款
    行為，均屬合法，從而原告請求被告應給付原告600,000 元
    及自起訴狀繕本送達於被告之翌日起至清償日止，按年息5%
    計算之利息，洵屬無據，自應予以駁回。
五、原告之訴既經駁回，其假執行之聲請即失所依附，亦應併予
    駁回。
六、件為判決基礎之法律關係已臻明確，兩造其餘之攻擊防禦方
    法核與判決結果不生影響，毋庸一一論列，併此敘明。
七、結論，本件原告之訴為無理由，依民事訴訟法第78條，判決
    如主文。
中　　華　　民　　國　　94　　年　　11　　月　　18　　日
                  民事第五庭法　官　古振暉
正本係照原本作成。
如對本裁定抗告，須於裁定送達後10日內向本院提出抗告狀。
中　　華　　民　　國　　94　　年　　11　　月　　18　　日
                                書記官　周志揚
